【裁判字號】    97,上易,112
【裁判日期】    970305
【裁判案由】    竊盜
【裁判全文】
臺灣高等法院臺南分院刑事判決      97年度上易字第112號
上  訴  人
即  被  告  乙○○
上列上訴人因竊盜案件，不服臺灣臺南地方法院96年度易字第
1501號中華民國96年12月28日第一審判決（起訴案號：臺灣臺南
地方法院檢察署96年度偵字第16087號），提起上訴，本院判決
如下：
    主      文
上訴駁回。
    事      實
一、乙○○意圖為自己不法之所有，於民國 (下同)96年10月4日
    12時4分許，踰越甲○○位於臺南市東區精忠三村111號住處
    之圍垣，進入該址之庭院內，竊取甲○○所有之上衣4件、
    長褲1件、內褲3件及內衣2件等物，得後手開啟大門離去。
    嗣經警循線於96年10月10日通知到案，並經乙○○帶同前往
    臺南市○區○○路621巷90號2樓其前租屋處，扣得前開物品
    （業已發還甲○○）而查獲。
二、案經甲○○訴由臺南市警察局第一分局報請臺灣臺南地方法
    院檢察署檢察官偵查起訴。
    理      由
一、本件上訴人即被告乙○○所犯為死刑、無期徒刑、最輕本刑
    為三年以上有期徒刑以外之罪，被告於本院審理中就被訴事
    實為有罪之陳述，經本院審判長告知簡式審判程序之旨，並
    聽取公訴人、被告之意見後，合議庭認為適宜，依刑事訴訟
    法第二百七十三條之一第一項規定，裁定進行簡式審判程序
    ，則有關本件證據調查，不受刑事訴訟法第一百五十九條第
    一項、第一百六十一條之二、第一百六十一條之三、第一百
    六十三條之一及第一百六十四條至第一百七十條規定之限制
    ，先此敘明。
二、上揭犯罪事實，業據被告乙○○於偵查、原審及本院審理中
    坦承不諱，核與告訴人甲○○警詢中之指訴相符，並有贓物
    認領保管單1紙、監視器翻拍照片7張、起獲贓物照片4張、
    扣案贓物照片1張足稽，因之被告自白核與事實相符，自可
    採為證據，其罪證明確，犯行堪以認定。
三、本件檢察官起訴書記載被告行竊手段係：「翻越臺南市東區
    精忠三村111號圍牆，無故侵入甲○○住宅」，然據被告及
    被害人之警詢筆錄所載，被告及被害人均陳稱被告係翻越被
    害人住處圍牆行竊被害人晾於庭院內之衣褲，並未敘及被告
    有另行進入被害人住宅之行為（見警卷第2至第8頁），是檢
    察官上開所載，應係認被告僅有一個翻越圍牆進入行竊之行
    為，惟被告翻越進入被害人住處圍牆，亦屬侵入住宅行為，
    而成立刑法第306條第1項之侵入住宅罪及同法第321條第1項
    第2款之加重竊盜罪，先予敘明。然按如僅踰越圍繞之牆垣
    行竊，尚未侵入有人居住之建築物，難遽以刑法第321條第1
    項第1款之罪名相繩（參見最高法院50年台上字第532號判決
    意旨）；又按刑法第321條第1項第2款踰越安全設備竊盜罪
    ，其越入行為即屬侵入住宅，已結合於所犯加重竊盜之罪質
    中，無更行構成侵入住宅罪，從而被告所犯犯行，自不再論
    以前開侵入住宅罪，此有最高法院27年上字第1887號判例意
    旨可資參照。是核被告踰越圍牆行竊所為係犯刑法321條第1
    項第2款之加重竊盜罪，並不另行成立刑法第306條之侵入住
    宅罪名，公訴意旨認被告踰越牆垣竊取被害人晾在院子內之
    衣褲，應分別論以刑法321條第1項第2款之加重竊盜罪及同
    法第306條之侵入住宅罪，尚有未洽，且就被告被訴侵入住
    宅罪部分，應不另為無罪之諭知，附此敘明。
四、因而原審適用刑法第321條第1項第2款、第41條第1項之規定
    ，並參酌被告於80年間有竊盜前科，素行非佳，其隨意進入
    他人庭院竊取女性貼身衣褲，可能使居住於該址之人心生恐
    懼，危害他人住居安寧，惟念及其於進入庭院行竊後即行離
    去，並未進一步危害他人之生命、身體、財產安全，而其所
    竊取物品，價值非鉅，又其始終犯坦認犯行，犯後態度良好
    等一切情狀，量處有期徒刑陸月，並諭知如易科罰金以新台
    幣壹仟元折算壹日之標準等情。本院經核其認事用法，均無
    不當，量刑亦稱妥適。被告上訴意旨，認原審量刑過重云云
    ，為無理由，應予駁回。
據上論結，應依刑事訴訟法第368條，判決如主文。
本案經檢察官李傳來到庭執行職務。
中    華    民    國    97    年    3     月    5     日
                  刑事第五庭    審判長法  官  楊明章
                                      法  官  戴勝利
                                      法  官  顏基典
以上正本證明與原本無異。
不得上訴。
                                      書記官  呂嘉文
中    華    民    國    97    年    3     月    5     日
【附錄】本判決論罪科刑法條：
中華民國刑法第321條第2款：
犯竊盜罪而有左列情形之一者，處6月以上、5年以下有期徒刑：
二、毀越門扇、牆垣或其他安全設備而犯之者。


司法院資訊處製作；財團法人民間司法改革基金會備份。
